【裁判字號】    99,訴,2629
【裁判日期】    991117
【裁判案由】    槍砲彈藥刀械管制
【裁判全文】
臺灣板橋地方法院刑事判決              99年度訴字第2629號
公  訴  人  臺灣板橋地方法院檢察署檢察官
被      告  甲○○
選任辯護人  王聖舜律師
            林峻立律師
上列被告因違反槍砲彈藥刀械管制條例案件，經檢察官提起公訴
（99年度偵字第18820號），本院判決如下：
    主  文
甲○○未經許可，持有可發射子彈具有殺傷力之改造手槍，處有
期徒刑壹年拾月，併科罰金新臺幣陸萬元，罰金如易服勞役，以
新臺幣壹仟元折算壹日。緩刑參年，緩刑期間付保護管束，並應
向公庫支付新臺幣拾萬元，及於緩刑期間向檢察官指定之政府機
關、政府機構、行政法人、社區或其他符合公益目的之機構或團
體，提供壹佰小時之義務勞務。扣案如附表編號一、二所示之物
，均沒收。
    事  實
一、甲○○明知可發射子彈具有殺傷力之改造手槍及具殺傷力之
    子彈，分別係槍砲彈藥刀械管制條例第4 條第1 項第1 款、
    第2 款所列管之槍砲、彈藥，非經中央主管機關許可，不得
    無故持有之，竟基於持有可發射子彈具有殺傷力之改造手槍
    及具有殺傷力之子彈之犯意，於99年2 、3 月間某日，在臺
    北縣板橋市○○路○ 段16號公司後方停車場，拾得附表編號
    一所示具有殺傷力之仿BERETTA 半自動改造手槍1 枝（槍枝
    管制編號0000000000號）及附表編號二、三所示具有殺傷力
    之口徑9mm 制式子彈13顆、具有殺傷力之直徑8.8mm 之金屬
    彈頭之非制式子彈1 顆。嗣於99年6 月30日19 時30 分許，
    為警在臺北縣板橋市○○路○ 段16號後方停車場其所租用之
    車牌號碼3817─TT號自小客車內查獲，並扣得附表編號1 至
    3 所示之改造手槍1 支、制式子彈13顆及非制式子彈1 顆，
    始查悉上情。
二、案經臺北縣政府警察局海山分局報告臺灣板橋地方法院檢察
    署檢察官偵查起訴。
    理  由
壹、程序部分：
一、按被告以外之人於審判外之言詞或書面陳述，除法律有規定
    者外，不得作為證據；又被告以外之人於審判外之陳述，雖
    不符合同法第159 條之1 至第159 條之4 之規定，但經當事
    人於審判程序同意作為證據，法院審酌該言詞陳述或書面陳
    述作成時之情況，認為適當者，亦得為證據。當事人、代理
    人或辯護人於法院調查證據時，知有第159 條第1 項不得為
    證據之情形，而未於言詞辯論終結前聲明異議者，視為有前
    項之同意，刑事訴訟法第159 條第1 項及第159 條之5 分別
    定有明文。經查，本判決下列所引用之各該被告以外之人於
    審判外之陳述（包含書面陳述），雖屬傳聞證據，但檢察官
    、被告及辯護人於本院準備程序及審判期日中，均同意此部
    分之證據有證據能力，且迄至言詞辯論終結前亦未撤回前開
    同意，本院審酌上開證據資料製作時之情況，尚無違法不當
    及證明力明顯過低之瑕疵，亦認為以之作為證據應屬適當，
    揆諸刑事訴訟法第159 條之5 規定，認前揭證據資料均有證
    據能力。
二、內政部警政署刑事警察局99年7 月21日刑鑑字第0990091497
    號槍彈鑑定書1 份，係該局依檢察機關概括授權執行鑑定職
    務所出具之書面鑑定報告，依刑事訴訟法第208 條第1 項規
    定無須準用鑑定人具結之規定，且屬同法第159 條第1 項之
    法律另有規定之傳聞例外，自得作為證據。
貳、實體部份:
一、上揭犯罪事實，業據被告甲○○迭於警詢、偵查及本院審理
    時均坦承不諱，又被告所持有而為警查獲之上揭槍彈，經送
    請內政部警政署刑事警察局以檢視法、性能檢驗法、試射法
    鑑定，結果認定：送驗附表編號一手槍1 枝（槍枝管制編號
    0000000000號），認係改造手槍，由仿BERETTA 廠92FS型半
    自動手槍製造之槍枝，換裝土造金屬槍管而成，擊發功能正
    常，可供擊發適用子彈使用，認具殺傷力；附表編號2 所示
    之送鑑子彈13顆，認均係口徑9 ㎜制式子彈；附表編號3 所
    示之送鑑子彈1 顆，認係非制式子彈，由金屬彈殼組合直徑
    8.8 ㎜金屬彈殼而成，經試射，可擊發，認均具殺傷力，此
    有內政部警政署刑事警察局99年7 月21日之刑鑑字第099009
    1497號槍彈鑑定書1 件附卷可稽，復有臺北縣政府警察局海
    山分局搜索扣押筆錄、扣押物品目錄表、查獲現場及扣案改
    造手槍及子彈之照片共19張附卷可參，及前開如附表編號一
    、二、三所示具有殺傷力之改造手槍及子彈扣案可資佐證，
    足認被告自白與事實相符。本件事證明確，被告犯行洵堪認
    定，應依法論科。
二、核被告所為，係犯槍砲彈藥刀械管制條例第8 條第4 項之未
    經許可持有可發射子彈具有殺傷力之改造手槍罪及同條例第
    12條第4 項之未經許可持有子彈罪。又被告自99年2 、3 月
    間某日起至99年6 月30日下午7 時30分許為警員查獲時止，
    持有前開改造手槍及子彈之行為，係屬於行為之繼續，被告
    係以一行為同時持有改造手槍及子彈，為想像競合犯，應依
    刑法第55條前段規定，從較重之未經許可持有可發射子彈具
    有殺傷力之改造手槍罪處斷。查被告所犯前開未經許可持有
    改造手槍罪之法定最低本刑則為3 年以上10年以下有期徒刑
    ，併科700 萬元以下罰金，惟被告於99年2 、3 月間某日拾
    獲扣案之槍枝、子彈後，於同年6 月間即遭警查獲，其持有
    之時間非久，且本件亦未查有被告曾持前揭扣案之槍枝從事
    不法行為之證據，可認被告持有扣案之槍枝，較之擁槍自重
    ，恃槍為非作歹之徒所犯持有槍砲者致生之危害程度為低，
    是以權衡被告犯罪之動機、犯罪之具體情狀、行為背景及其
    所犯罪名為最輕本刑3 年以上有期徒刑之法定刑責觀之，確
    屬情輕法重，堪予憫恕，宣告法定最低度之刑，猶嫌過重，
    爰依刑法第59條之規定酌減其刑。爰審酌被告未經許可而持
    有上揭具有殺傷力之改造手槍及子彈，對於社會安全已構成
    相當危害，惟幸並未持之另為其他犯罪，兼衡其品行、智識
    程度及犯罪後尚能坦承犯行深表悔悟等一切情狀，量處如主
    文所示之刑，並就併科罰金部分，諭知易服勞役之折算標準
    。
三、末查，被告前未曾因故意犯罪受有期徒刑以上刑之宣告，此
    有臺灣高等法院被告前案紀錄表1 件在卷可參，素行尚佳，
    經此偵審教訓，應知警惕諒無再犯之虞，其目前從事殯葬業
    之正當工作，家中尚有父、母親、妻子及2 名年幼子女須待
    扶養，其因不慎而觸法，認所宣告之刑以暫不執行為適當，
    併諭知緩刑3 年，且為使其在緩刑期內確實反省，有效預防
    再犯，併宣告於緩刑期內交付保護管束，以勵自新。然被告
    未經許可持有改造槍枝及子彈，對於社會治安有相當程度之
    潛在危害，為使被告深切省悟所為對社會治安之負面影響及
    刑罰之嚴重性，促使日後能遵守法律規範、強化法治觀念，
    並彌補其因犯罪所耗費之司法資源，本院認應課予一定條件
    之緩刑負擔，使其從中記取教訓並督促反省警惕，爰併依刑
    法第74條第2 項第4 款、第5 款之規定，諭知被告應向公庫
    支付新臺幣10萬元，及應於緩刑期間，向執行檢察官指定之
    政府機關、政府機構、行政法人、社區或其他符合公益目的
    之機構或團體，提供100 小時之義務勞務，以期符合緩刑之
    目的，復依刑法第93條第1 項第2 款之規定，宣告於緩刑期
    間付保護管束，俾由地方法院檢察署之觀護人予以適當督促
    ，以觀後效。至扣案如附表編號一、二所示之槍枝及制式子
    彈，均為違禁物，不問屬於犯人與否，均應依刑法第38條第
    1 項第1 款規定宣告沒收。又附表編號三所示之非制式子彈
    ，經內政部警政署刑事警察局鑑定認具殺傷力，惟於鑑定時
    經實際試射滅失，所餘已非原貌之彈頭、彈殼，而失子彈之
    性質，尚非屬違禁物，自毋庸諭知沒收，附此敘明。
據上論斷，應依刑事訴訟法第299 條第1 項前段，槍砲彈藥刀械
管制條例第8 條第4 項、第12條第4 項、第18條第1 項前段，刑
法第11條前段、第55條前段、第42條第3 項前段、第74條第1 項
第1 款、第2 項第4 款、第5 款、第93條第1 項第2 款、第38條
第1 項第1 款，判決如主文。
本案經檢察官楊翰濤到庭執行職務。
中    華    民    國    99    年    11    月    17    日
                  刑事第四庭審判長法  官  侯志融
                                  法  官  陳世旻
                                  法  官  黃繼瑜
上列正本證明與原本無異。
如不服本判決，應於判決送達後10日內敘明上訴理由，向本院提
出上訴狀 (應附繕本) ，上訴於臺灣高等法院。其未敘述上訴理
由者，應於上訴期間屆滿後20日內向本院補提理由書「切勿逕送
上級法院」。
                                  書記官  謝雪紅
中    華    民    國    99    年    11    月    18    日
附錄本案論罪科刑法條全文：
槍砲彈藥刀械管制條例第8條第4項：
未經許可，持有、寄藏或意圖販賣而陳列第1 項所列槍枝者，處
3 年以上10年以下有期徒刑，併科新臺幣700 萬元以下罰金。
槍砲彈藥刀械管制條例第12條第4項
未經許可，持有、寄藏或意圖販賣而陳列子彈者，處5 年以下有
期徒刑，併科新台幣300 萬元以下罰金。
附表
  ┌──┬────────────┬─────────┐
  │編號│扣案物品名稱            │數量              │
  ├──┼────────────┼─────────┤
  │ 一 │扣案可發射子彈具有殺傷力│壹支              │
  │    │之仿BERETTA 半自動改造手│                  │
  │    │槍（槍枝管制編號：110203│                  │
  │    │7368號)                 │                  │
  ├──┼────────────┼─────────┤
  │ 二 │具有殺傷力之口徑9mm 制式│玖顆              │
  │    │子彈9 顆（原13顆，試射4 │                  │
  │    │，餘9 顆）              │                  │
  ├──┼────────────┼─────────┤
  │ 三 │具有殺傷力之直徑8.8mm 之│本顆子彈已經試射，│
  │    │金屬彈頭之非制式子彈（原│無庸再為沒收諭知。│
  │    │1 顆，已試射1 顆，餘0顆 │                  │
  │    │  ）                    │                  │
  └──┴────────────┴─────────┘

司法院資訊處製作；財團法人民間司法改革基金會備份。
